臺灣高等法院刑事判決               100年度上易字第2166號
上  訴  人
即  被  告  翁毓軒
上列上訴人因毒品危害防制條例案件，不服臺灣臺北地方法院
100年度易字第1784號，中華民國100年8月18日第一審判決（起
訴案號：臺灣臺北地方法院檢察署100年度偵字第1114號），提
起上訴，本院判決如下：
    主  文
上訴駁回。
    理  由
一、按刑事訴訟法第350條、第361條、第362條、第367條規定，
    不服地方法院之第一審判決而上訴者，須提出上訴書狀，並
    應敘述具體理由，為上訴必備之程式；其所提出之書狀未敘
    述上訴理由，或僅曾以言詞陳述上訴理由者，均應於上訴期
    間屆滿後20日內補提理由書於第一審法院。第一審法院經形
    式審查，認逾期未補提上訴理由者，應定期間先命補正；逾
    期未補正者，為上訴不合法律上之程式，應以裁定駁回。倘
    已提出上訴理由，但所提非屬具體理由者，則由第二審法院
    以上訴不合法律上之程式，判決駁回。而所謂具體理由，必
    係依據卷內既有訴訟資料或提出新事證，指摘或表明第一審
    判決有何採證認事、用法或量刑等足以影響判決本旨之不當
    或違法，而構成應予撤銷之具體事由，始克當之（例如：依
    憑證據法則具體指出所採證據何以不具證據能力，或依憑卷
    證資料，明確指出所為證據證明力之判斷如何違背經驗、論
    理法則）；倘僅泛言原判決認定事實錯誤、違背法令、量刑
    失之過重或輕縱，而未依上揭意旨指出具體事由，或形式上
    雖已指出具體事由，然該事由縱使屬實，亦不足以認為原判
    決有何不當或違法者（例如：對不具有調查必要性之證據，
    法院未依聲請調查亦未說明理由，或援用證據不當，但除去
    該證據仍應為同一事實之認定），皆難謂係具體理由，俾與
    第二審上訴制度旨在請求第二審法院撤銷、變更第一審不當
    或違法之判決，以實現個案救濟之立法目的相契合，並節制
    濫行上訴。是倘上訴人之上訴書狀雖敘述上訴理由，惟並未
    具體敘述第一審判決有何不當或違法情形，即與未敘述具體
    理由無異，所為上訴，即非適法。
二、原審法院以上訴人即被告翁毓軒(下稱被告)之自白、台灣尖
    端先進生技醫藥股份有限公司100年4月14日濫用藥物檢驗報
    告、交通部民用航空局航空醫務中心100年4月15日航藥盛字
    第1002057號毒品鑑定書等證據資料，認被告確有民國100
    年3月27日凌晨2、3時，在臺北市○○○路與忠孝東路附近
    之夜店中，施用第二級毒品MDMA之犯行。另被告於100年3月
    30日中午12時50分，為警扣得之白色細結晶2袋，經送交通
    部民用航空局航空醫務中心鑑定，認含Ｋｅｔａｍｉｎｅ成
    分，亦有交通部民用航空局航空醫務中心100年4月28日航藥
    盛字第0000000、第0000000Ｑ號毒品鑑定書、臺北市政府警
    察局中山分局扣押物品清單、白色細結晶2袋照片2張在卷可
    憑，因認被告此部分所為，係犯毒品危害防制條例第11條第
    5項之持有第三級毒品純質淨重20公克以上之罪。被告所犯
    上開二罪，犯意各別，行為互殊，應予分論併罰。並審酌被
    告曾因施用毒品犯行執行觀察、勒戒，仍不知悛悔，復再施
    用毒品，顯見被告無改過之意，惟念其施用毒品乃戕害自己
    身心健康，尚未危及他人，以及毒品之流通與持有，危害國
    人身心健康及社會秩序甚鉅，已為國法所嚴禁，其明知此情
    ，竟仍持有愷他命2袋（驗前純質淨重達25點5649公克），
    觀念偏差，守法觀念嚴重欠缺，應予非難，惟念被告坦認犯
    行，犯後態度尚可，兼衡被告犯罪之動機、目的、手段等一
    切情狀，就施用第二級毒品部分量處有期徒刑3月，就持有
    第三級毒品部分量處有期徒刑6月，並定應執行之刑8月，並
    諭知易科罰金之折算標準。此外，復依法將扣案之ＭＤＭＡ
    3顆、愷他命2袋（驗餘淨重共計28點9685公克）沒收銷燬之
    ，扣案之包裝上開愷他命之空包裝袋2只則宣告沒收。
三、經查，被告翁毓軒不服原審判決，提起上訴，以其於原審審
    理中坦認施用第二級毒品及持有愷他命之犯行，但其並非刻
    意持有毒品，係自行施用，應適用毒品危害防制條例第11條
    之1云云。按毒品危害防制條例第11條之1第2項及第11條第5
    項於98年5月20日經總統令修正公布，其中毒品危害防制條
    例第11條之1第2項規定無正當理由持有或施用第三級毒品科
    處行政罰，而持有第三級毒品純質淨重20公克以上者，則依
    同條例第11條第5項科處刑罰，亦即立法者以行為人持有之
    第三級毒品純質淨重是否逾20公克為評價該行為應科處刑罰
    或行政罰之分界。本案被告持有第三級毒品純質淨重已逾20
    公克以上，業如前述，所為係犯毒品危害防制條例第11 條
    第5項之罪，被告上訴，空言其行為應適用毒品危害防制條
    例第11條之1，請求改判，非有理由。此外，被告復未依據
    卷內既有訴訟資料或提出新事證，指摘或表明原審判決有何
    採證認事、用法或量刑等足以影響判決本旨之不當或違法，
    構成應撤銷之具體事由，顯不足以動搖或影響原判決之本旨
    及刑之量定，其上訴自屬不合法律上之程式，應予駁回，並
    不經言詞辯論為之。
據上論斷，應依刑事訴訟法第367條前段、第372條，判決如主文
中    華    民    國    100  年    9  月  28    日
                  刑事第十庭 審判長法  官  洪光燦
                                   法  官  宋松璟
                                   法  官  蘇素娥
以上正本證明與原本無異。
不得上訴。
                                   書記官  戴伯勳
中    華    民    國   100    年    9     月    29    日